Jones Texas Broadside collection, Inclusive: 1822-1845, Bulk: 1822-1838, 1841-1845
Baylor University, The Texas Collection
- Broadsides, 1822-1845; 1 document box and 1 oversized box.
  - Texas Broadsides, 1
    - El C. Felix Maria Aburto, gobernador constitucional del estado libre de México, é inspector de su milicia: por la Secretaria de Guerra y Marina se me ha comunicado con fecha 19 del mes prócsimo pasado de febrero el decreto siguiente ... los trofeos militares que rindieron los españoles en la jornadas de Tampico de Tamaulipas, se colocarán por mitad en cada una de las salas de sesiones de las Cámaras, para perpetuar la memoria del triunfo de la nacion ..., 19 February 1834 (Item 87)
    - El Gobernador del Estado de Coahuila y Tejas, a todos sus habitantes sabed: que el congreso del mismo Estado, ha decreto lo siguiente. El Congreso constitucional del Estado libre, independiente y soberano de Coahuila, y Tejas; ha tenido a bien decretar. Art. 1. Se establece una municipalidad en Matagorda cuya jurisdicción se comprende desde donde desemboca el arroyo Carriso en el seno mejicanoEL, 6 March 1834 (Item 88)
    - Se autoriza al gobierno para proporcionarse por préstamos o anticipaciones, hasta millon y medio de pesos, precisamente en numerario, abonando el premio correspondiente ..., 10 March 1834 (Item 89)
    - el Ecsmo. Sr. vice-presidente de los Estados Unidos Mexicanos se ha servido dirigirme el decreto siguiente ... el Congreso general ha decretado ... se suprimen los empleos militares que obtienen D. Anastasio Bustamante y D. Felipe Codallos ..., 10 April 1834 (Item 91)
    - El Gobernador del Estado de Coahuila y Tejas, a todos sus habitantes sabed: que el congreso del mismo Estado, ha decreto lo siguiente. El Congreso constitucional del Estado libre, independiente y soberano de Coahuila, y Tejas; ha tenido a bien decretar. En el subsecivo se pagaran por unico derecho en el ramo de matanzasEL, 21 April 1834 (Item 92)
    - El Gobernador del Estado de Coahuila y Tejas, a todos sus habitantes sabed: que la honrable diputation permanente, unida con el Ecsmo. consejo y señores diputados que se hallan en la capitalEL Art. 1. El Estado no reconoce por legales desde 31 de mayo ultimo, los actos gubernativos del presidente del a republica don Antonio Lopez de Santa AnnaEL, 24 June 1834 (Item 93)
    - El Gobernador del Estado de Coahuila y Tejas, a todos sus habitantes sabed: que la honrable diputation permanente, unida con el Ecsmo. consejo y señores diputados que se hallan en la capitalEL Art. 1. El Estado no permitirá que en su territorio se invoque en vano el nombre augusto de religión, perturbándose con tal pretesto o cualquiera otro por medio de pronunciamientos la tranquilidad que disfruta., 24 June 1834 (Item 94)
    - El Gobernador del Estado de Coahuila y Tejas, a todos sus habitantes sabed: que la Diputation permanente del Estado de Coahuila y TejasEL Primero: Que es llegado el caso de practicar lo decretado por el congreso del Estado en 6 de enero de 1833, y por esta misma junta legislativa el 23 de junioEL, 30 August 1834 (Item 95)
    - El gobernador interino del estado de Coahuila y Texas en ejercicio del supremo poder ejecutivo á todos sus habitantes sabed: que el Congreso del mismo estado ha decretado lo que sigue. El Congreso constitucional del estado ... habiendo tomado en consideracion la renuncia que en la esposicion dirijida por el ... gobernador d. Juan José Elguezabal ... hace S.E. del mando supremo ... ha tenido á bien decretar. Art. 1.0 Se admite la renuncia que hace del gobierno supremo del estado el ecsmo. sr. d. Juan José Elguezabal ..., 12 March 1835 (Item 96)
    - Se autoriza al Gobierno para que haga los gastos necesarios en trasladar los presidios de las líneas fronterizas con las tribus bárbaras, si tuviere por conveniente hacerlo así para la mayor seguridad e los estados limítrofes., 31 March 1835 (Item 97)
    - El Gobernador constitucional del Estado de Coahuila y Texas en ejercicio del supremo poder ejecutivo, a todos sus habitantes sabed: que el congreso del mismo Estado ha decretado lo que sigue. El Congreso constitucional del Estado libre independiente y soverano de Coahuila y Texas, ha tenido a bien decretar, Art. 1. Se establecen admistraciones principales de rentas unidas en los departamentos de Rio-grande, Brazos, y Nacogdoches..., 22 April 1835 (Item 98)
    - Boletin Oficial de Estado de Coahuila y Texas (Num. 2) Gefatura Politica del Deapatamento del Saltillo, 29 April 1835 (Item 99)
    - El C. Estevan Villalva, teniente gobernador del estado libre de México, funcionando de gobernador. Por la Primera Secretaría de Relaciones se me ha dirigido con fecha 23 de mayo último el decreto siguiente. El gobierno hará que tenga efecto el decreto del 2 de diciembre del año anterior, dado por el general presidente para restablecer el órden público en el Estado de Coahuila y Tejas ..., 23 May 1835 (Item 100)
    - El Gobierno dispondrá que la publicacion del decreto de bases constitucionales ..., 27 October 1835 (Item 101)
    - El Exmo. Sr. Presidente interino de la Republica Mexicana de ha servido dirigirme el decreto que sique. El Presidente interino de la Republica Mexicana, a los habitantes de ella, sabed: Que el Congreso general ha decretado lo siguiente. Hasta que hayan tomado posesion los Curas de que habla el articulo segundo de la ley de 17 de Agosto de 1833 EL, 7 November 1835 (Item 102)
    - D. Antonio Escovedo, individuo de la Junta Departamental de Jalisco, en ejercicio del poder ejecutivo del mismo. (Item 78)
    - D. Antonio Escovedo, individuo de la Junta Departamental de Jalisco, en ejercicio del poder ejecutivo del mismo. Por el Ministerio de Hacienda se ha comunicado á este gobierno el decreto siguiente ... El gobierno solo podrá disponer hasta de la mitad de las rentas de los departamentos, mientras subsista la guerra provocada por los colonos de Tejas ..., 9 January 1836 (Item 103)
    - Por la Secretária de Guerra y Marina se me ha comunicado el decreto siguiente ...1. Quedan cerrados para el comercio extrangero, de la escala y cabotage, los puertos de Matogorda, La-Baca, S. Luis, Galveston, Brasoria HarrisburgEL, 11 February 1836 (Item 104)
    - El Exmo. Sr. Presidente interino de la República Mexicana se ha servido dirigirme el decreto que sigue ... el Gobierno hará efectivo el derecho da la Nacion á ser indemnizada de los gastos, daños y perjuicios que se le ocasionaren ... en la actual guerra de Tejas ..., 9 April 1836 (Item 105)
    - "Puede el gobierno emplear en el servicio de la marina nacional al capitan de fragata don Jose Martinez ...", 2 May 1836 (Item 106)
    - En el orden del ejercito de las plazas y de todos los cuerposEL fue hecho prisionero El Presidente de la Republica General D. Antonio Lopez de Santa Anna, peleando por salvar la integridad del territorio nacional, 20 May 1836 (Item 107)
    - El C. Jose Gomez de la Cortina, coronel del batallon del comercio y gobernador del distrito. Por la Secretaría de Guerra y Marina se me ha comunicado el siguiente decreto ... Art. 1. El gobierno excitará el patriotismo de los mexicanos y desplegará todos los recursos de su resorte para continuar la guerra sobre Tejas ..., 21 May 1836 (Item 108)
    - El C. Jose Gomez de la Cortina, coronel del batallon del comercio y gobernador del distrito. Por la Secretaría de Guerra y Marina se me ha comunicado el siguiente decreto. "El Presidente interino de la República Mexicana, á los habitantes de ella, sabed: Que para manifestar el justo sentimiento de la nacion y del ejército por la captura del benemérito de la Pátria, Presidente General D. Antonio Lopez de Santa Anna, se observará lo prevenido en los artículos siguientes ..., 21 May 1836 (Item 109)
    - Title: Manifesto del Congreso General en El President Ano Author: Angel G. Quintanar, Jose R. Malo, Rafael de Montalvo Publisher: J. M. F. de Lara Place: Mexico Date: 29 July, 1836 # page: 20 (Item 110)
    - Title: Exposicion Del Ministro de Hacienda Subtitle: Exposicion que Dirige Ignacio Alas a Sus Conciudadanos Author: Ingnacio Alas Publisher: J.M. Fernandez Del Lara Place: Mexico Date: 15 October 1836 # page: 11 Signature: Yes (Item 112)
    - El Exmo. Sr. presidente interino de la República Mexicana se ha servido dirigirme el decreto que sigue ...: el permiso concedido por el decreto del Congreso General de 16 de julio último para la importacion de víveres por Matamoros, se hace estensivo para solo este objeto á los puertos hácia al norte de aquel que ocupare el Ejército Expedicionario sobre Tejas ..., 20 October 1836 (Item 113)
    - El Gobierno de este Departamento se ha impuesto con mayor asombro por el Diario num. 837 ... de habersele dado cuenta con un oficio del Ministerio de Hacienda en que inserta otro del Gobierno de Jalisco oponiendose á ... que permanezca cerrado al comercio extrangero el Puerto de Mazatlán ..., 1837 August 24 (Item 114)
    - Consecuente el Supremo Gobierno en la base tercera de las que fijaron para el remate de la venta del Tabaco: en los cuatro Departamentos de Mexico, Puebla, Oajaca, y Veracruz, 26 January 1838 (Item 115)
    - Title: Analisis E. Impugnacion Del Proyecto de Ley Sobre Amortizacion de la moneda de cobre, sobre contratar la renta del tabaco, y sobre arbitrios para la guerra de Tejas. Author: Joaquin Lebrija & Ignacio de la Barrera Pub: J.M. Lara Place: Mexico Date: 19 March 1841 # pg: 21, 1841 March 19 (Item 116)
    - Title: Observaciones sobre El Proyecto de las Comisiones Unidas de Hacienda y Tejas, Relativo a la amortización de la monedade cobre, contrata de la renta de tabaco y recursos para la guerra de Tejas Author: F.N. del Barrio Place: Mexico Pub: Ignacio Cumplido # pg: 28 Date: 3 April 1841, 1841 April 3 (Item 117)
    - Title: Contestacion de la Empresa Del Tabaco A la Republica de los Senores Lebrija y Barrera, Sobre el Proyecto de La Ley Relativo a la amortizacion de la moneda de cobre, renta del tabaco, y artibtrios para la guerra de Tejas. Author: F.N. del Barrio Pub: Ignacio Cumplido Place: Mexico # page: 28 Date: 24 April 1841, 1841 April 24 (Item 118)
    - Title: Documentos Relativo Al Pronunciamiento de la Guanicion de esta Capital Verificado en la Madrugada Del Dia 19 Del Presente Ano Subtitle: Oficio Del Exmo. Sr. General Gefe de La Plana Mayor Don Gabriel y Alencia, Actas Con Que La Cuanicion De Mexico ha Esplicado La Identidad De Sus Yotos Author: Jose I. Correa Pub: Jose M. Lara Place: Mexico Date: 20 December 1842 # page: 14, 1842 December 20 (Item 119)
    - El Gobernador Interino y Comandante General del Departamento de Michoacan a Las Tropas de Su Mando. Soldados. La publicidad de los ultimos acontecimientos de Mejico el 6 del actual..., 17 December 1844 (Item 120)
    - Cesa la contribucion de uno por ciento, impuesta por el art. 2o del decreto de 10 de Marzo de 1843, al numerario que circula de un Departamento á otro., 26 February 1845 (Item 121)
    - El C. Manuel Rincon, general de division, gobernador constitucional del departamento de México: por el ministerio de hacienda se me ha comunicado el decreto siguienteELArt. 1. Los bienes de Temporalidades y caulesquiera otros que existan invendidosEL, 1845 March 7 (Item 122)
    - El Ciudadano Manuel Rincon, General de Divison y gobernador constitucional del departamento de Mexico. El Sr. Presidente de la Exma. Asamblea departamental, se ha servido dirigirme el decreto que siqueEL Art. 1. Se establece un peage en el camino de esta capital a la ciudad de Tlalpam EL, 10 April 1845 (Item 123)
    - El C. Manuel Rincon, General de Divison y gobernador constitucional del departamento de Mexico. Por el ministerio de hacienda se me ha comunicado el decreto siguienteEL Es Fiscal de la Suprema Corte de Justicia el Lic.. D. Jose Maria Casasola, 1845 May 3 (Item 124)
    - El C. Manuel Rincon, General de Divison y gobernador constitucional del departamento de Mexico. Por el ministerio de hacienda se me ha comunicado el decreto siguienteELEl Senado, usando de la atribucion que le concede el art. 37 del las Bases constitucionales, decreta la siguiente. Es Senador en reemplazo del Dr. D. Jose Maria de Santiago, D. Jose Rafael Berruecos., 1845 May 9 (Item 125)
  - Oversized Texas Broadsides, 2
    - Lista de los ciudadanos que han satisfecho los derechos de alcabala, estraccion de moneda y bodegaje, en el mes de septiembre del presente ano con demostración del caudal liquido a favor del Estado en fin de dicho mes., 1 October 1831 (Item 56)
    - El Escmo. Sr. vice-presidente de los Estados-Unidos Mexicanos se ha servido dirigirme el decreto que siguiente sigue: El Vice-Presidente de los Estados- Unidos Mexicanos, en ejercicio del supremo poder ejecutivo, a los habitantes de la republica, sabed: Que el Congreso General ha decretado lo siguiente. Subsistira por cuatro meses, ELla autorización concedida al gobierno en el 2 de octubre 830 para que pueda tomar los bagages necesarios al servicio del ejercito., 14 January 1832 (Item 57)
    - Secretaria de Guerra y Marina, Seccion Central:el Escmo. Sr. vice-presidente de los Estados Unidos Mexicanos, se ha servido dirigirme el decreto que sigue ... el Congreso General ha decretado ... el gobierno erogará los gastos necesarios para reducir al órden á la fuerza armada que se ha substraido de su obediencia ..., 15 February 1832 (Item 58)
    - El Escmo. Sr. vice-presidente de los Estados-Unidos Mexicanos se ha servido dirigirme el decreto que sigue: El Vice-Presidente de los Estados- Unidos Mexicanos, en ejercicio del supremo poder ejecutivo, a los habitantes de la republica, sabed: Que el Congreso General ha decretado lo siguiente. Se indulta a D. Juan Nepomunceno Banuet de la pena a que por el delito de simple deserción se haya hecho acreedorEL, 15 March 1832 (Item 59)
    - El Escmo. Sr. vice-presidente de los Estados-Unidos Mexicanos se ha servido dirigirme el decreto que sigue: El Vice-Presidente de los Estados- Unidos Mexicanos, en ejercicio del supremo poder ejecutivo, a los habitantes de la republica, sabed: Que el Congreso General ha decretado lo siguiente. Se faculta al gobierno para nombrar un general de brigada supernumerarioEL, 20 March 1832 (Item 60)
    - El Escmo. Sr. vice-presidente de los Estados-Unidos Mexicanos se ha servido dirigirme el decreto que sigue: El Vice-Presidente de los Estados- Unidos Mexicanos, en ejercicio del supremo poder ejecutivo, a los habitantes de la republica, sabed: Que el Congreso General ha decretado lo siguiente. Art. 1. Por las leyes vigentes, han estado y están sujetos los comandantes generales que incurran en delitos militaresEL, 23 March 1832 (Item 61)
    - El Escmo. Sr. vice-presidente de los Estados-Unidos Mexicanos se ha servido dirigirme el decreto que sigue: El Vice-Presidente de los Estados- Unidos Mexicanos, en ejercicio del supremo poder ejecutivo, a los habitantes de la republica, sabed: Que el Congreso General ha decretado lo siguiente. Se indulta al ciudadano Pedro AlvaradoEL del la pena de deserciónEL, 16 April 1832 (Item 62)
    - En el Estado de Querétaro habrá una comandancia general, cuya demarcación será la del propio Estado ..., 23 April 1832 (Item 63)
    - El Escmo. Sr. vice-presidente de los Estados-Unidos Mexicanos se ha servido dirigirme el decreto que sigue: El Vice-Presidente de los Estados- Unidos Mexicanos, en ejercicio del supremo poder ejecutivo, a los habitantes de la republica, sabed: Que el Congreso General ha decretado lo siguiente. Art. 1. Los solares de que habla la parte primeraELquedan pencionados en sesenta y seiete pesosEL, 1 May 1832 (Item 64)
    - Escmo. Sr. Vice-Presidente de los... El Ejecutivo General concederá al teniente coronel D. Lucio Lopez el ascenso..., 8 May 1832 (Item 65)
    - El Escmo. Sr. vice-presidente de los Estados-Unidos Mexicanos se ha servido dirigirme el decreto que sigue: El Vice-Presidente de los Estados- Unidos Mexicanos, en ejercicio del supremo poder ejecutivo, a los habitantes de la republica, sabed: Que el Congreso General ha decretado lo siguiente. Los empleados de que habla el articulo 3EL no deben haber sueldos de la hacienda públicaEL, 8 May 1832 (Item 66)
    - Primera de las tarifas á que se refiere el Art. 9 de la Ley de 18 de mayo dee 1832 es la siguienteEL, 18 May 1832 (Item 67)
    - El Escmo. Sr. vice-presidente de los Estados-Unidos Mexicanos se ha servido dirigirme el decreto que sigue: El Vice-Presidente de los Estados- Unidos Mexicanos, en ejercicio del supremo poder ejecutivo, a los habitantes de la republica, sabed: Que el Congreso General ha decretado lo siguiente. Continuara el gobierno con la autorización que se le concedió por los decretosEL, 23 May 1832 (Item 68)
    - El Escmo. Sr. vice-presidente de los Estados-Unidos Mexicanos se ha servido dirigirme el decreto que sigue: El Vice-Presidente de los Estados- Unidos Mexicanos, en ejercicio del supremo poder ejecutivo, a los habitantes de la republica, sabed: Que el Congreso General ha decretado lo siguiente. Se indulta al ciudadano Jose Portu de la pena de deserción en que incurrióEL, 23 May 1832 (Item 69)
    - El Escmo. Sr. vice-presidente de los Estados-Unidos Mexicanos se ha servido dirigirme el decreto que sigue: El Vice-Presidente de los Estados- Unidos Mexicanos, en ejercicio del supremo poder ejecutivo, a los habitantes de la republica, sabed: Que el Congreso General ha decretado lo siguiente. Se indulta a los capitanes D. Mariano Toro y D. Pedro Ferino, y al tenenient D. Manuel Gomez Daza y al alférez D. Mariano Sanchez, de la pena a que por haberse separado sin licenciaEL, 24 May 1832 (Item 70)
    - El Escmo. Sr. vice-presidente de los Estados-Unidos Mexicanos se ha servido dirigirme el decreto que sigue: El Vice-Presidente de los Estados- Unidos Mexicanos, en ejercicio del supremo poder ejecutivo, a los habitantes de la republica, sabed: Que el Congreso General ha decretado lo siguiente. Se autoriza al gobierno para que revalide el despacho de grado de que teniente coronel al segundo ayudanteEL, 24 May 1832 (Item 71)
    - Lista de los ciudadanos que han satisfecho los derechos de alcabala estraccion de moneda y bodegage, en el mes de mayo del presente año con demastracion del caudal liquido enin de dicho mesEL, 1 June 1832 (Item 72)
    - El Escmo. Sr. vice-presidente de los Estados-Unidos Mexicanos se ha servido dirigirme el decreto que sigue: El Vice-Presidente de los Estados- Unidos Mexicanos, en ejercicio del supremo poder ejecutivo, a los habitantes de la republica, sabed: Que el Congreso General ha decretado lo siguiente. Art. 1. La responsabilidad mancomunada de los contadores tesorerosEL, 2 August 1832 (Item 73)
    - En consecuencia de haberse conferido por el Escmo. Sr. Presidente interino al Escmo. Sr. D. Juan Ignacio Godoy la Secretaría de estado y del despacho de Justicia y Negocios Eclesiásticos., 20 September 1832 (Item 74)
    - Escmo. Sr. Presidente Interino de los Estados-Unidos Mexicanos ... Art. 1o. Cesa la ley de 27 de setiembre ... 3o. Todas las autoridades civiles y militares ... perseguirán y aprehenderán á los delincuentes, 18 December 1832 (Item 75)
    - El Vice-gobernador Constitucional del Estado libre independiente y soberano de Coahuila y Tejas á todos sus habitantes: En consideracion á los graves males que podian ocacionarse á la gran republica mejicana, y al Estado que tengo el honor de presidir, si no se adoptara en lo sustancial el plan acordado en la hacienda de Zavaleta el 23 de diciembre último..., 4 February 1833 (Item 76)
    - Instrucciones que el gobierno del estado ha tenido a bien dictar: para el mejor cumplimiento de los prevenido en el decreto, 5 February 1833 (Item 77)
    - El ciudadano Patricio Furlong, Gobernador del Estado libre y soberano de Puebla. A todos sus habitantes. Sabed: que el Congreso ha decretado lo siguienteEL, 2 March 1833 (Item 78)
    - El Escmo. Sr. vice-presidente de los Estados-Unidos Mexicanos se ha servido dirigirme el decreto que sigue: El Vice-Presidente de los Estados- Unidos Mexicanos, en ejercicio del supremo poder ejecutivo, a los habitantes de la republica, sabed: Que el Congreso General ha decretado lo siguiente. Los Generales, Gefes, y Oficiales a quienes comprende el artículo 11 del convenio de ZavaletaEL, 19 February 1834 (Item 79)
    - El Gobernador del Estado de Coahuila y Tejas, a todos sus habitantes sabed: que el congreso del mismo Estado, ha decreto lo siguiente. El Congreso constitucional del Estado libre, independiente y soberano de Coahuila, y Tejas; ha tenido a bien decretar. Art. 1. La tierras valdias del Estado, se venderan en publica subasta..., 1834 March 26 (Item 90)
    - Reglamento para verificar los valuos de fincas urbanas y rústicas, 1836 August 25 (Item 111)
    - El C. no. Manuel Rincon, general de division y gobernador constitucional del Departamento Mexico ... La Asamblea Departamental ... decreta lo siguiente ..., 1845 May 20 (Item 126)
    - El Exmo. Sr. Presidente interino de la República, se ha servido dirigirme el decreto que sigue ... que las Cámaras de los Estados-Unidos del Norte ... han resuelto incorporar el territorio de Tejas á la Union Americana ..., 4 June 1845; 127 (Item 28)
    - El Exmo. Sr. Presidente interino de la República se ha servido dirigirme el decreto que sigue ... Art. 1.0 Los sellos 3.0 y 4.0 de que habla el art. 1.0 de la ley de 30 abril de 1842 ..., 22 October 1845; 128 (Item 29)